# 逆流交易未实现损益难道在制作抵消分录时不需要考虑对母公司的影响？

提问人：wufaxian 时间：2020-01-15 01:42:58
甲公司于2×18年 1 月 1 日用银行存款8 100万元取得乙公司80%股份，能够对乙公司实施控制，当日乙公司可辨认净资产账面价值为9 900万元，其中股本为5 000万元，资本公积2 900万元，盈余公积为 200 万元，未分配利润为1 800万元，乙公司可辨认净资产公允价值为10 000万元，差额系一项无形资产所致，该项无形资产账面价值为 200 万元，公允价值为 300 万元，采用直线法按 10 年摊销，无残值，无形资产摊销计入管理费用。2×18年乙公司实现净利润1 000万元，按净利润的10%提取法定盈余公积，无其他所有者权益变动。2×18年乙公司向甲公司现销一批存货，成本为 80 万元，售价为 100 万元，甲公司购入后将其作为存货，至2×18年 12 月 31 日，上述存货未对外出售。
2×18年 12 月 31 日乙公司个别报表中股本为5 000万元，资本公积2 900万元，盈余公积为 300 万元，未分配利润为 2 700 万元。甲公司不考虑相关税费的影响。
方法一（准则讲解做法）：成本法改为权益法时不考虑内部交易
调整后的净利润=1 000-（300-200）÷10=990（万元），投资收益=990×80%=792（万元）。
借：长期股权投资　　　　　　　　 792
贷：投资收益　　　　　　　　　　 792
借：无形资产　　　　　　　　　　 100
贷：资本公积　　　　　　　　　　 100
借：管理费用　　　　　　　　　　　 10
贷：无形资产　　　　　　　　　　　 10
借：股本　　　　　　　　　　　 5 000
资本公积　　　　　　　 3 000（2 900+100）
盈余公积　　　　　　　　　　 300
未分配利润　　　　　　　　 2 690（1 800+1 000-100-10）
商誉　　　　　　　　　　　　 100
贷：长期股权投资　　　　　　　　　　　 8 892（8 100+792）
少数股东权益　　　　　　　　　　　 2 198
[(5 000+3 000+300+2 690)×20%]
借：投资收益　　　　　　　　　　 792
少数股东损益　　　　　　　　 198 （990×20%）
年初未分配利润　　　　　　　　　　 1 800
贷：提取盈余公积　　　　　　　　 100
未分配利润　　　　　　　　 2 690
借：营业收入　　　　　　　　　　 100
贷：营业成本　　　　　　　　　　 100
借：营业成本　　　　　　　　　　　 20
贷：存货　　　　　　　　　　　　　 20
内部交易影响少数股东权益和少数股东损益编制如下会计分录：
借：少数股东权益　　　　　　　　　 4
贷：少数股东损益　　　　　　　　　 4
综上，甲公司合并报表中确认少数股东权益=2 198-4=2 194（万元），确认少数股东损益=198-4=194（万元）。
——————请问为什么不考虑逆流交易未实现损益对母公司的影响？只调整少数股东权益。难道甲公司股东权益就不考虑了么？

回答人：chenyiwei
抵销的未实现损益总数减去对少数股东权益、损益的影响，剩下的自然是对归母净资产、净利润的影响，不需要特别、专门计算和调整。